【裁判字號】    97,聲,942
【裁判日期】    971031
【裁判案由】    返還提存物
【裁判全文】
臺灣新竹地方法院民事裁定               97年度聲字第942號
聲  請  人  日商．羅沐股份有限公司即株式社
法定代理人  甲○○○○
代  理  人  陳君慈律師
            陳和貴律師
            楊益昇律師
相  對  人  圓創科技股份有限公司
                        號7樓.
法定代理人  乙○○
上列聲請人聲請返還擔保金事件，本院裁定如下：
    主  文
本院九十五年度存字第二二八二號擔保提存事件，聲請人所提存
之擔保金新臺幣壹佰陸拾捌萬柒仟伍佰陸拾捌元，准予返還。
    理  由
一、按訴訟終結後，供擔保人證明已定20日以上之期間，催告受
    擔保利益人行使權利而不行使者，法院應依供擔保人之聲請
    ，以裁定命返還其提存物，民事訴訟法第104條第1項第3款
    前段定有明文。前開規定，於其他依法令供訴訟上之擔保者
    準用之，並為同法第106條所規定。次按民事訴訟法第96條
    第1項規定：「原告於中華民國無住所、事務所及營業所者
    ，法院應依被告聲請，以裁定命原告供訴訟費用之擔保；訴
    訟中發生擔保不足額或不確實之情事時，亦同。」、第99條
    第2項規定：「定擔保額，以被告於各審應支出之費用總額
    為準。」是原告本於此類裁定所提供之擔保金，乃預為被告
    在原告提起之訴訟中預繳訴訟費用，嗣該訴訟終結確定，原
    告應賠償被告訴訟費用時，擔保原告履行清償義務，以免被
    告可能因原告於中華民國無住所、事務所及營業所，求償無
    門受有損害而設。故原告提供訴訟費用之擔保後，本於民事
    訴訟法第104條第1項第3款前段規定聲請返還擔保金者，所
    謂「訴訟終結」，指訴訟費用所屬本案訴訟之終結而言。
二、本件聲請意旨略以：聲請人與相對人間請求排除侵害事件，
    因聲請人在中華民國境內無住所，事務所及營業所，聲請人
    前遵鈞院94年度智字第3號民事裁定，為供訴訟費用之擔保
    ，曾提供新臺幣（下同）1,687,568元為擔保金，並以本院
    95年度存字第2282號提存事件提存在案；茲因聲請人所據以
    供擔保訴訟費用之本案訴訟即本院94年度智字第3號排除侵
    害事件，業經本案判決敗訴確定，聲請人乃定20日以上期間
    催告受擔保利益人即相對人行使權利，然相對人迄未行使權
    利，為此請求准予依法返還前開提存之擔保金等語，並提出
    本院94年度智字第3號供訴訟費用擔保之裁定、94年度智字
    第3號民事判決、95年度存字第2282號提存書、郵局存證信
    函及回執等文件影本為證。
三、經查，聲請人主張之事實，除據其提出前開證據外，並經本
    院依職權調取本院95年度存字第2282號提存事件及94年度智
    字第3號排除侵害事件卷宗，核與聲請人前開所述相符；而
    該排除侵害事件之本案訴訟既已判決確定，按前揭裁判要旨
    ，符合訴訟終結要件，聲請人復已定20日以上期間催告相對
    人行使權利，並依相對人公司登記之所在地址送達，經收受
    後，相對人迄未對聲請人提起損害賠償訴訟或其他民事訴訟
    、支付命令、調解事件，亦有本院民事紀錄科查詢表、臺灣
    臺北地方法院函文可按，從而，聲請人聲請返還為相對人供
    擔保之提存物，即屬有據，應予准許。
四、依民事訴訟法第95條，裁定如主文。
中    華    民    國    97    年    10    月    31    日
                  民事第一庭    法  官  陳順珍
以上正本係照原本作成。
如對本裁定抗告，須於裁定送達後10日內向本院提出抗告狀。
中    華    民    國    97    年    10    月    31    日
                                書記官  周育瑜


司法院資訊處製作；財團法人民間司法改革基金會備份。
